臺灣彰化地方法院刑事判決
110年度交易字第40號
公  訴  人  臺灣彰化地方檢察署檢察官
被      告  詹方國


上列被告因過失傷害案件，經檢察官提起公訴（109年度偵字第1
2397號），本院判決如下：
    主  文
本件公訴不受理。
    理  由
一、公訴意旨如附件檢察官起訴書所載。
二、按告訴乃論之罪，告訴人於第一審辯論終結前，得撤回其告
    訴；告訴經撤回者，應諭知不受理之判決；又依第303條所
    為之不受理判決，得不經言詞辯論為之，刑事訴訟法第238
    條第1項、第303條第3款及第307條分別定有明文。
三、查告訴人鄭美玲告訴被告詹方國過失傷害部分，起訴書認係
    犯刑法第284條前段之過失傷害罪，依同法第287條前段規定
    ，須告訴乃論。茲經被告與告訴人達成調解，並據告訴人具
    狀撤回告訴，有刑事撤回告訴狀、本院110年度彰司刑移調
    字第60號調解程序筆錄、電話洽辦公務紀錄單在卷可稽，依
    上開說明，爰不經言詞辯論，逕為諭知不受理之判決。
四、據上論斷，應依刑事訴訟法第303條第3款、第307條，判決
    如主文。
中　　華　　民　　國　　110 　年　　4 　　月　　30　　日
                  刑事第四庭    法  官    林怡君
以上正本證明與原本無異。
如不服本判決應於收受判決後20日內向本院提出上訴書狀，並應
敘述具體理由；其未敘述上訴理由者，應於上訴期間屆滿後20日
內向本院補提理由書（均須按他造當事人之人數附繕本）「切勿
逕送上級法院」。
告訴人或被害人對於判決如有不服具備理由請求檢察官上訴者，
其上訴期間之計算係以檢察官收受判決正本之日期為準。　　　
中　　華　　民　　國　　110 　年　　4 　　月　　30　　日
                                書記官    馬竹君
臺灣彰化地方檢察署檢察官起訴書
                                    109年度偵字第12397號
　　被　　　告　詹方國　男　00歲（民國00年00月00日生）
　　　　　　　　　　　　住彰化縣○○鎮○○里○○路00巷0
　　　　　　　　　　　　　○0號
　　　　　　　　　　　　國民身分證統一編號：Z000000000號
上列被告因過失傷害案件，業經偵查終結，認應提起公訴，茲將
犯罪事實及證據並所犯法條分敘如下：
  　　　犯罪事實
一、詹方國於民國109年4月30日16時10分許，駕駛車牌號碼00-
　　0000號自用小貨車，自彰化縣○○鎮○○路0段000號前起駛進入
    美寮路1段由西往東方向車道時，原應注意車輛起駛前應顯
    示方向燈，注意前後左右有無障礙或車輛行人，並應讓行進
    中之車輛行人優先通行，而依當時天候晴、日間自然光線、
    柏油路面乾燥無缺陷、無障礙物及視距良好等情形，並無不
    能注意之情事，竟疏未注意及此，貿然起駛進入美寮路1段
    車道，適鄭美玲騎乘車牌號碼000-0000號普通重型機車，沿
    美寮路1段由西往東方向行駛至上址，雙方閃避不及，發生
    擦撞，致鄭美玲人車倒地，因而受有右手肘擦傷、左膝擦傷
    、下背部及骨盆挫傷等傷害。嗣詹方國肇事後於有偵查權之
    機關或公務員發覺前，即向前往現場處理車禍之警員陳明其
    為肇事者及肇事之經過。
二、案經鄭美玲訴由彰化縣警察局和美分局報告偵辦。
　　　　證據並所犯法條
一、證據清單及待證事實：
編號 證　據　清  單　　　 待　證　事　實　　　　 1 被告詹方國於警詢時及偵查中之供述。 ⑴被告於109年4月30日16時10分許，駕駛車牌號碼00-0000號自用小貨車，自彰化縣○○鎮○○路0段000號前起駛進入車道時，與告訴人鄭美玲所騎乘車牌號碼000-0000號普通重型機車發生車禍之事實。 2 告訴人於警詢時及偵查中之指訴。 告訴人與被告於上開時、地，發生車禍之事實。 3 道路交通事故現場圖、道路交通事故調查報告表㈠㈡、現場照片、監視器翻拍畫面等資料。 ⑴被告駕駛自用小貨車，自彰化縣○○鎮○○路0段000號路旁起駛進入車道時，與告訴人發生車禍之事實。 ⑵被告與告訴人發生車禍時之過程與相對位置。 4 彰化基督教醫療財團法人彰化基督教醫院診斷書1紙。 告訴人因車禍於109年4月30日，前往彰化基督教醫療財團法人彰化基督教醫院急診，經診斷受有右手肘擦傷、左膝擦傷、下背部及骨盆挫傷等傷害之事實。 
二、按汽車行駛時，原應注意起駛前應顯示方向燈，注意前後左
    右有無障礙或車輛行人，並應讓行進中之車輛行人優先通行
    ，道路交通安全規則第89條第1項第7款訂有明文。被告詹方
    國駕駛自用小貨車行駛於道路，本應注意並遵守之，而依卷
    附道路交通事故調查報告表㈠所示，事發當時客觀情狀，並
    無不能注意之情事，被告竟貿然起駛進入車道，以致肇事，
    告訴人鄭美玲並因此受有傷害，足認被告之行為確有過失，
    且其過失行為與告訴人之受傷結果間，具有相當因果關係，
    是被告犯嫌堪已認定。
三、核被告所為，係犯刑法第284條前段之過失傷害罪嫌。另被
    告於車禍發生後，向前往現場處理之警員承認為肇事者，有
    彰化縣警察局道路交通事故肇事人自首情形紀錄表在卷可稽
    ，足見被告於肇事後，在有偵查犯罪職務之公務員知悉犯罪
    事實前，即向到場處理之警員陳述其係肇事者並接受裁判，
    核與自首之規定相符，請依刑法第62條前段審酌刑度。
四、依刑事訴訟法第251條第1項提起公訴。
　　此　致
臺灣彰化地方法院
中　　華　　民　　國　 109　　年　　12　　月　　23　　日
                              檢  察  官  吳曉婷
本件正本證明與原本無異
中　　華　　民　　國　 109　　年　　12　　月　　30　　日
　                            書  記  官  洪聖祐
附錄本案所犯法條全文
中華民國刑法第284條
因過失傷害人者，處 1 年以下有期徒刑、拘役或 10 萬元以下
罰金；致重傷者，處 3 年以下有期徒刑、拘役或 30 萬元以下
罰金。